【裁判字號】    92,易,1110
【裁判日期】    920512
【裁判案由】    毒品危害防制條例
【裁判全文】
臺灣板橋地方法院刑事判決                        九十二年度易字第一一一０號
    公  訴  人  臺灣板橋地方法院檢察署檢察官
    被      告  甲○○
右列被告因違反毒品危害防制條例案件，經檢察官提起公訴（九十一年度毒偵緝字第
六一三號）及移
，本院判決如左：
    主  文
甲○○連續施用第二級毒品，處有期徒刑柒月。
    事  實
一、甲○○明知安非他命係民國八十七年五月二十日公布施行，於同年月二十二日生
    效之毒品危害防制條例第二條第二項第二款所規定之第二級毒品，不得施用及持
    有，且其於九十年間，因施用毒品案件，經法院裁定送觀察、勒戒後，認無繼續
    施用毒品之傾向，而經臺灣桃園地方法院檢察署檢察官於九十一年五月二十八日
    以九十年度毒偵字第二０八五、三一九四號、九十一年度毒偵字第一一二八號為
    不起訴處分確定。竟基於施用第二級毒品安非他命之概括犯意，自九十一年六月
    間某日起至九十一年十二月十一日晚上某時許止，連續在桃園縣桃園市○○路一
    一一號五樓及桃園縣桃園市○○街四十三之一號四樓，施用第二級毒品安非他命
    多次。嗣於九十一年八月十日十八時三十分許，在桃園縣桃園市○○路一一一號
    五樓為警首次查獲，並扣得含有第二級毒品安非他命殘渣（量微無法析離秤重）
    之吸管二枝、安非他命吸食器一組；於九十一年十二月十二日十七時許，在桃園
    縣桃園市○○街四十三之一號四樓為警再度查獲。甲○○因此經本院以九十一年
    度毒聲字第三二一０號裁定送觀察、勒戒後，認有繼續施用毒品之傾向，經本院
    以九十二年度毒聲字第九九號裁定令入戒治處所施以強制戒治。
二、案經桃園縣警察局桃園分局報告臺灣板橋地方法院檢察署檢察官偵查起訴。
    理  由
一、右揭事實，業據被告甲○○於本院審理時自白不諱，並有含有第二級毒品安非他
    命殘渣（量微無法析離秤重）之吸管二枝、安非他命吸食器一組扣案可佐。且被
    告於九十一年十二月十三日八時四十分許，經警採集其尿液送桃園縣衛生局鑑驗
    結果，確呈安非他命陽性反應，此有偵辦毒品案件被採尿人姓名、編號對照表、
    桃園縣衛生局不法藥物尿液檢定書各一份附卷可稽。矧人體施用安非他命經尿液
    排出之時間，依施用量多寡、人體代謝功能、施用者之年齡及性別有所差異，惟
    一般而言，施用者在九十六小時（即四日）內所排出之尿液均有可能被檢出，此
    經法務部調查局證實，並為本院歷來審理吸食安非他命案件之職務上所知悉。再
    者，被告前因施用毒品案件，經法院裁定送觀察、勒戒後，認無繼續施用毒品之
    傾向，而經臺灣桃園地方法院檢察署檢察官於九十一年五月二十八日以九十年度
    毒偵字第二０八五、三一九四號、九十一年度毒偵字第一一二八號為不起訴處分
    確定在案，被告復於五年內因本件之犯行，經本院以九十一年度毒聲字第三二一
    ０號裁定送觀察、勒戒後，認有繼續施用毒品之傾向，經本院以九十二年度毒聲
    字第九九號裁定令入戒治處所施以強制戒治等情，業據被告於本院審理時供承在
    卷，並有臺灣高等法院被告全國前案紀錄表、上開不起訴處分書、本院九十一年
    度毒聲字第三二一０號裁定及九十二年度毒聲字第九九號裁定各一份在卷足憑。
    是被告再犯施用毒品之犯行，事證明確，堪以認定。
二、按安非他命屬中樞神經興奮劑，吸用後會引起不安、頭昏、亢進性反應、失眠、
    焦慮、譫妄、慢性中毒、精神障礙、類似精神分裂症之錯覺、幻覺、妄想及伴有
    行動與性格異常等副作用，並有輕微之成癮性，嚴重危害身心健康，而慣用者由
    於精神錯亂，更具暴力攻擊及反社會行為、自殺等傾向，後果堪慮，尤以戒解不
    易，其毒害不在煙毒之下，是以行政院衛生署於七十九年十月九日以衛署藥字第
    九０四一四二號公告，列入麻醉藥品管理條例第二條第四款所定「化學合成麻醉
    藥品類」管理，並於八十七年五月二十日經修正公佈列入毒品危害防治條例第二
    條第二項第二款之第二級毒品管理，不得非法持有及施用。
三、被告甲○○施用第二級毒品安非他命，核其所為，係犯毒品危害防制條例第十條
    第二項之罪。公訴人就被告九十一年八月三十一日為警查獲採集尿液之時回溯九
    十六小時內某時許以外之施用第二級毒品安非他命犯行雖漏未起訴及移送併辦（
    即臺灣桃園地方法院檢察署九十一年度毒偵字第三五０三號）部分，雖未據公訴
    人起訴，本院認此二部分與本案論罪科刑（即已起訴）部分均有連續犯之裁判上
    一罪關係，亦為起訴之效力所及，本院均應併予審理，附此明。被告先後多次
    之施用第二級毒品安非他命犯行，時間緊接，罪名相同，顯係基於概括犯意而為
    ，應依連續犯之規定論以一罪，並加重其刑。被告因施用第二級毒品安非他命而
    非法持有第二級毒品安非他命之低度行為，應為施用之高度行為所吸收，不另論
    罪。爰審酌被告之品行、智識程度、生活狀況，其前因施用毒品案件，經法院裁
    定送觀察、勒戒後，認無繼續施用毒品之傾向，而由臺灣桃園地方法院檢察署檢
    署檢察官為不起訴處分確定後，再犯本件之罪，其事實及證據業如前述，被告施
    用第二級毒品安非他命，易戕害自己之身心，並對社會造成重大危害、被告犯罪
    之動機、目的、手段、次數、所生之危害及犯罪後坦承犯行之態度等一切情狀，
    量處如主文所示之刑，以示懲儆。
四、扣案之含有第二級毒品安非他命殘渣（量微無法析離秤重）之吸管二枝、安非他
    命吸食器一組，業據被告否認為其所有，且查無證據證明係供被告犯本件之罪所
    用之物，尚與本件無涉，故不予宣告沒收銷燬或沒收。
據上論斷，應依刑事訴訟法第二百九十九條第一項前段，毒品危害防制條例第十條第
二項，刑法第十一條前段、第五十六條，判決如主文。
本案經檢察官陳伯厚到庭執行職務
中    華    民    國      九十二        年      五      月      十二    日
                                      臺灣板橋地方法院刑事第一庭
                                          法  官  楊  千  儀
右正本證明與原本無異。
如不服本判決，應於判決送達後十日內向本院提出上訴狀（應附繕本），上訴於臺灣
高等法院。
                                          書記官  吳  河  東
中    華    民    國      九十二        年      五      月      十二    日
附錄本案論罪科刑法條全文
毒品危害防制條例第十條
施用第一級毒品者，處六月以上五年以下有期徒刑。
施用第二級毒品者，處三年以下有期徒刑。


司法院資訊處製作；財團法人民間司法改革基金會備份。
